# 对子公司持股比例变化其他综合收益重新分配的问题

提问人：13757187143 时间：2020-04-19 13:54:41
20192019 年年 11 月月 11 日日
A公司原持有B公司（境外经营）60%股份。B公司累计外币报表折算差额为 100 ，且在 2019 年度无变化。根据持股比例，其中 60 归属于母公司股东， 40 归属于少数股权。
20192019 年年 66 月月 3030 日日
A公司以 100 现金增持B公司10%股权，A公司合并报表就相对权益比例变动，对子公司的其他综合收益（外币报表折算差额）进行重新分配：
借：资本公积-股本溢价 10
贷：其他综合收益-外币报表折算差额 10(=其他综合收益100×10%)
20192019 年年 1212 月月 3131 日日
因B公司发行新股导致A公司对B公司持股比例降回50%。但仍有控制权。A公司合并报表就相对权益比例变动，对B公司的其他综合收益（外币报表折算差额）进行重新分配：
借：其他综合收益-外币报表折算差额 10
贷：投资收益 10
借：其他综合收益-外币报表折算差额 10
贷：资本公积-股本溢价 10
或
借：其他综合收益-外币报表折算差额 20
贷：投资收益 20
问：问： 20192019 年年 1212 月月 3131 日的日的AA公司合并层面其他综合收益重新分配的会计处理应该是哪一种？
相关规定
企业会计准则第 19 号——外币折算（ 2006 ）
第十四条 企业在处置境外经营时，应当将资产负债表中所有者 权益项目下列示的、与该境外经营相关的外币财务报表折算差额，自所有者权益项目转入处置当期损益；部分处置境外经营的，应当按处置的比例计算处置部分的外币财务报表折算差额，转入处置当期损益。

回答人：chenyiwei
IAS 21.48C：On the partial disposal of a subsidiary that includes a foreign operation, the entity shall re-attribute the proportionate share of the cumulative amount of the exchange differences recognised in other comprehensive income to the non-controlling interests in that foreign operation. In any other partial disposal of a foreign operation the entity shall reclassify to profit or loss only the proportionate share of the cumulative amount of the exchange differences recognised in other comprehensive income.
即，在未丧失控制权的前提下，因股权比例相对变动导致的外币折算差额重分类不应影响合并报表层面的损益。所以在你的主帖案例中，合并报表层面应体现为部分其他综合收益重分类至少数股东权益。